臺灣臺中地方法院民事判決　　　　　　94年度訴字第2228號
原　　　告　合作金庫銀行股份有限公司
法定代理人　丁○○
訴訟代理人　乙○○
被　　　告　丙○○
　　　　　　甲○○
上列當事人間請求清償借款事件，本院於民國94年10月24日言詞
辯論終結，判決如下：
    主    文
被告應連帶給付原告新台幣玖拾壹萬貳仟柒佰壹拾柒元，及其中
陸拾陸萬柒仟肆佰參拾伍元自民國九十三年十月八日起至清償日
止，按年息百分之七點三五計算之利息，並自民國九十三年十一
月九日起至清償日止，逾期在六個月以內者，按上開利率百分之
十，逾期超過六個月者，按上開利率百分之二十計付違約金。
訴訟費用由被告連帶負擔。
    事實及理由
一、原告起訴主張：被告丙○○邀同被告甲○○為連帶保證人，
    於民國八十二年九月八日向原告借款新台幣（下同）一百萬
    元，約定借款期間自八十二年十月八日起算二十年清償，以
    每月為一期平均攤還，利息按該行基本放款利率8.55%加碼
    年息2.5%計付，如遲延履行時，除按約定利率計付遲延利息
    外，逾期六個月以內按約定利率一成，逾期六個月以上者，
    另就超過部分按約定利率二成計算加付違約金。依授信約定
    書第五條第一項約定，被告對該借款所負之一切債務，如任
    何一宗債務不依約清償本金或利息者，無須事先通知或催告
    ，得視為全部到期。惟被告因遭逢九二一地震，專案申請本
    件借款於八十八年十月十八日變更借款條件，分期攤還本金
    及利息寬緩五年、延期至九十三年十月八日起以每月為一期
    ，分一五五期依年金法計算平均攤還本金及利息，詎被告自
    寬緩期滿九十三年十月十八日起即未依約履行清償本息之義
    務，尚欠九十一萬二千七百十七元，及其中六十六萬七千四
    百三十五元自民國九十三年十月八日起至清償日止，按年息
    百分之七點三五計算之利息，並自九十三年十一月九日起至
    清償日止，逾期在六個月以內者，按上開利率百分之十，逾
    期超過六個月者，按上開利率百分之二十計付違約金，爰依
    消費借貸及連帶保證契約，請求被告連帶給付如主文第一項
    所示等語。被告到庭後固自承有向原告借款一百萬元，及尚
    有如原告請求之本金、利息及違約金未償，惟陳稱現無能力
    清償等語。
二、本件原告主張之事實，已據其提出借據約定書、變更借據契
    約及申請書等影本各一件為證，核屬相符。被告等已坦承有
    借貸一百萬元，並有如原告主張之本金、利息及違約金未償
    ，僅稱現無力清償等語，堪認原告上開主張為真實。
三、從而，原告依消費借貸及連帶保證契約請求被告連帶給付九
    十一萬二千七百十七元，及其中六十六萬七千四百三十五元
    自民國九十三年十月八日起至清償日止，按年息百分之七點
    三五計算之利息，並自九十三年十一月九日起至清償日止，
    逾期在六個月以內者，按上開利率百分之十，逾期超過六個
    月者，按上開利率百分之二十計付違約金，為有理由，應予
    准許。
四、訴訟費用負擔之依據：民事訴訟法第八十五條第二項，判決
    如主文。
中　  華 　民  　國　　94　　年　　10　　月　　31   　日
                 民事第一庭    法  官  張惠立
一、右為正本係照原本作成。
二、如不服本判決，應於判決送達後二十日內，向本院提出上訴
    狀。（須按他造當事人之人數附繕本）。
三、提起上訴，應以上訴狀表明(一)對於第一審判決不服之程度，
    及應如何廢棄或變更之聲明，(二)上訴理由（民事訴訟法第四
    百四十一條第一項第三款、第四款），提出於第一審法院。
四、民事向第二審法院上訴，應依民事訴訟法第七十七條之十六
    、第七十七條之十三之規定，預納裁判費，本件上訴人提起
    上訴，自應依法繳納上訴裁判費，關於上訴裁判費計算式為
    新台幣十萬元以下部分為一千五百元、逾十萬元至一百萬元
    部分為每萬元一百六十五元、逾一百萬元至一千萬元部分為
    每萬元一百四十八點五元，逾一千萬元至一億元部分為每萬
    元一百三十二元（其畸零之數不滿萬元，以萬元計算）。
中　  華 　民  　國　　94　　年　　11　　月　　1   　日
                               書記官
